【裁判字號】    91,訴,2829
【裁判日期】    920521
【裁判案由】    綜合所得稅
【裁判全文】
臺北高等行政法院裁定                            九十一年度訴字第二八二九號
                              .
    原      告  甲○○
    被      告  財政部台灣省北區國稅局
    代  表  人  林吉昌（局長）住同右
    訴訟代理人  乙○○
右當事人間因綜合所得稅事件，原告不服財政部中華民國九十一年五月十六日台財訴
字第○九一○○○六九六九號訴願決定，提起行政訴訟，本院裁定如左：
    主  文
原告之訴駁回。
訴訟費用由原告負擔。
    理  由
一、按「納稅義務人對於核定稅捐之處分如有不服，應依規定格式，敘明理由，連同
    證明文件，依左列規定，申請復查：一、依核定稅額通知書所載有應納稅額或應
    補稅額者，應於繳款書送達後，於繳納期間屆滿翌日起算三十日內，申請復查。
    」「納稅義務人對稅捐稽徵機關之復查決定如有不服，得依法提起訴願及行政訴
    訟」為稅捐稽徵法第三十五條第一項第一款、第三十八條第一項所明定。是申請
    復查，為提起訴願以前必先踐行之程序，若未經過復查而逕為行政爭訟，即非法
    之所許，亦有行政法院（現改制為最高行政法院）六十二年判字第九十六號判例
    可資參照。
二、本件原告為崇愛中醫醫院之負責人，其民國八十二年度綜合所得稅結算申報，列
    報執行業務所得為新台幣（下同）五０一、二三一元，被告初查以該醫院執行業
    務所得為八、五五四、六九六元，併課原告當年度綜合所得稅，核定其綜合所得
    總額為八、五六九、一二七元，淨額八、四五三、六九六元，補徵稅款二、八二
    二、五八五元。原告不服，就該醫院藥品材料費五五、五七六元、交際費一六、
    九四五元、雜費三一、四ＯＯ元及掛號費收入部分申經復查結果，獲追減執行業
    務所得九五九、七七一元，變更核定綜合所得總額為七、六Ｏ九、三五六元，淨
    額七、四九三、九二五元。原告復就藥品材料費中之四、一五六、二一九元部分
    提起訴願，遭決定駁回，遂提起行政訴訟。
三、經查原告於八十八年一月十二日申請復查，並未聲明復查項目及理由，經被告通
    知補正，於九十年六月二十九日提出復查項目及理由書，載明就掛號費收入、藥
    品材料（八十二年二月十五日一、九ＯＯ元、十月一日二七、七Ｏ六元、十二月
    一日一Ｏ、ＯＯＯ元、十二月十四日一五、一二Ｏ元、十二月廿二日五五Ｏ元、
    十二月廿三日三ＯＯ元，計五五、五七六元）、交際費一六、九四五元及雜費（
    八十二年六月十七日四、六ＯＯ元、十月二十三日二六、八ＯＯ元）申請復查，
    經被告准予追減掛號費收入八六七、二五Ｏ元、追認藥品材料費七五、五七六元
    （含覆核時因計算錯誤而轉正之二Ｏ、ＯＯＯ元）及交際費一六、九四五元，追
    減原告系爭執行業務所得九五九、七七一元，變更核定綜合所得總額為七、六Ｏ
    九、三五六元，淨額為七、四九三、九二五元，有申請書、復查項目及理由書、
    被告通知函及復查決定書在原處分卷可稽。原告申請復查之藥品材料五五、五七
    六元部分業經復查決定追認，其復就藥品材料費中為被告剔除、並未申請復查之
    四、一五六、二一九元部分逕行提起訴願，揆諸首開規定，自有未合。訴願決定
    予以駁回，並無違誤，原告復對之提起行政訴訟，顯不合法，應予駁回。
四、依行政訴訟法第一百零七條第一項第十款、第一百零四條、民事訴訟法第九十五
    條、第七十八條，裁定如主文。
中    華    民    國    九十二      年      五        月     二十一     日
                 臺 北 高 等 行 政 法 院   第 四 庭
                                審 判 長  法  官  鄭忠仁
                                          法  官  林育如
                                          法  官  楊莉莉
右為正本係照原本作成。
如不服本裁定，應於送達後十日內向本院提出抗告狀（須按他造人數附繕本）。
中      華      民      國    九十二    年      五      月    二十一    日
                                          書記官  王俊權


司法院資訊處製作；財團法人民間司法改革基金會備份。
